臺灣板橋地方法院刑事判決　　　　　　　 94年度易字第110號
公　訴　人　臺灣板橋地方法院檢察署檢察官
被　　　告　甲○○○ ○○○ .
上列被告因贓物案件，經檢察官提起公訴（94年度偵字第1624號
），本院判決如下：
    主  文
甲○○○ ○○○ ○○ 故買贓物，處有期徒刑肆月，如易科罰金，以參佰
元折算壹日。並於刑之執行完畢後，驅逐出境。
    事  實
一、甲○○○ ○○○ ○○ 係越南籍人，於民國（下同）91年2 月21日抵
    台，同年7 月22日逃逸，現為逾期居留之外國人，明知其不
    詳年籍之越南籍友人所售之GAR-315 號重型機車，價值約新
    台幣（下同）15000 元，係乙○○所有，於93年11月29日某
    時，在桃園縣龜山鄉○○○路長庚醫院旁之人行道前遭竊，
    為來路不明之贓物，仍於93年12月30日某時，在桃園縣南崁
    某處，以5000元之代價向GIANG 買受，供己代步。嗣於94
    年1 月11日下午10時30分許，甲○○○ ○○○ ○○ 騎乘上開贓車，
    途經台北縣林口鄉○○路與粉寮路口時，為警盤檢查獲，當
    場扣得上開機車及鑰匙。
二、案經台北市政府警局北投分局移請臺灣板橋地方法院檢察署
    檢察官偵查起訴。
     理  由
一、訊據被告甲○○○ ○○○ ○○ 固坦承，以5000元向友人購得上揭機
    車，惟矢口否認係知贓購買。惟查，GAR-315 號重型機車，
    價值約新台幣15000 元，係乙○○所有，於93年11月29日某
    時，在桃園縣龜山鄉○○○路長庚醫院旁之人行道前遭竊等
    情，業據被害人乙○○於警訊時指陳在卷，且有贓物認領保
    管單、車輛協尋證明單、車輛竊盜查詢認可資料各1 份、車
    輛照片4 張附卷可稽，亦為被告所不爭執，足認上開機車為
    贓物。再被告亦自承，越南機車亦有掛車牌，伊向GIANG 購
    買之時，是因為價格便宜，且購買時未向GIANG 索取機車之
    相關證件，顯見被告於購買時，即知該車之來源非正當，有
    贓物之認識，是被告明知該機車為贓物，仍因貪圖便宜而故
    買，所辯不知係贓物云云，顯難採信，其犯行事證明確，洵
    堪認定。
二、核被告所為係刑法第349 條第2 項之故買贓物罪。爰審酌被
    告為外籍勞工，犯罪之動機、目的，係為圖便宜及一時便利
    、手段及其品性、生活狀況、智識程度、犯罪所生之損害及
    犯罪後態度等一切情狀，量處如主文所示之刑，並諭知易科
    罰金之折算標準。查甲○○○ ○○○ ○○ 係越南籍人，於91年2 月
    21日抵台，於同年7 月22日逃逸，現為逾期居留之外國人，
    有外勞居留資料、入出境資料各1 紙附卷為憑，且受有期徒
    刑以上刑之宣告，依刑法第95條之規定，本院認應於刑之執
    行完畢後，驅逐出境。
據上論斷，應依刑事訴訟法第299 條第1 項前段，刑法第349 條
第2 項、第41條前段、第95條，罰金罰鍰提高標準條例第1 條前
段、第2 條，判決如主文。
本案經檢察官鄧媛到庭執行職務。
中　　華　　民　　國　　94　　年　　3 　　月　　21　　日
                  刑事第六庭    審判長法  官  王  敏  慧
                                      法  官  張  江  澤
                                      法  官  絲  鈺  雲
右正本證明與原本無異。
如不服本判決，應於判決送達後十日內向本院提出上訴狀。
中　　華　　民　　國　　94　　年　　3 　　月　　21　　日
                                      書記官  陳  秀  慧
